臺灣臺北地方法院刑事判決　　　　　　　96年度易字第1201號
公　訴　人　臺灣臺北地方法院檢察署檢察官
被　　　告　甲○○
上列被告因妨害秘密案件，經檢察官聲請簡易判決處刑（九十六
年度速偵字第一四六號），本院認不宜以簡易判決處刑（原簡易
程序案號：九十六年度簡字第一三四一號），簽請改依通常程序
進行，判決如下：
    主  文
甲○○無罪。
    理  由
一、公訴意旨略以：被告甲○○於民國九十六年四月十六日上午
    八時十五分許，從台北縣板橋市海山站進站搭乘捷運往台北
    市方向，在行經台北市萬華區西門站時，見其坐於旁邊之告
    訴人乙○○穿著短裙，認有機可乘，竟無故以其所有之照相
    手機（廠牌：ＭＯＴＯＲＯＬＡ牌Ｖ２２０型、銀色、門號
    0000000000號及ＣＯＬＯＲＤＩＳＰＬＡＹ牌Ｘ
    Ｇ７００型、紅色），自旁拍攝乙○○之裙底鏡頭，欲供己
    觀賞，嗣經乙○○發現，報警處理，當場扣得其所有之前開
    照相手機二支（內含ＳＩＭ卡二張），經檢視手機存檔照片
    確有偷拍自乙○○及另不詳小姐裙底之影像，扣案，因認被
    告富鐵因係涉犯刑法第三百十五條之一第二款之妨害秘密罪
    嫌。
二、按犯罪事實應依證據認定之，無證據不得認定其犯罪事實。
    又不能證明被告犯罪者，應諭知無罪之判決，刑事訴訟法第
    一百五十四條第二項、第三百零一條第一項分別定有明文。
    再按，事實之認定，應憑證據，如未能發現相當證據，或證
    據不足以證明，自不能以推測或擬制之方法，為裁判基礎；
    且認定不利於被告之事實須依積極證據，苟積極證據不足為
    不利於被告事實之認定時，即應為有利於被告之認定；另認
    定犯罪事實所憑之證據，雖不以直接證據為限，間接證據亦
    包括在內，然無論直接證據或間接證據，其為訴訟上之證明
    ，須於通常一般之人均不致有所懷疑，而得確信其為真實之
    程度者，始得據之為有罪之認定，倘其證明尚未達到此一程
    度，而有合理之懷疑存在，無從使事實審法院得有罪之確信
    時，即應由法院為諭知被告無罪之判決，最高法院四十年臺
    上字第八六號、三十年上字第八一六號、七十六年臺上字第
    四九八六號判例可資參照。次按刑法第三百十五條之一妨害
　　秘密罪係無故利用工具或設備窺視、竊聽他人非公開之活動
　  、言論、談話或身體隱私部位者；及無故以錄音、照相、錄
    影或電磁紀錄竊錄他人非公開之活動、言論、談話或身體隱
    私部位者始成立該罪。
三、本件公訴人認被告涉犯妨害秘密罪嫌，係以被告甲○○於警
    詢時及偵查中之自白、告訴人乙○○於警詢時之指述、被告
    手機內存檔翻拍照片二十二張、扣案被告所有之前開手機二
    支（內含ＳＩＭ卡二張，台北市政府警察局捷運警察隊扣押
    物品目錄表一件資為論據。訊據被告固坦承於上揭時地持所
    有之ＭＯＴＯＲＯＬＡ牌Ｖ２２０型銀色手機未經告訴人同
    意，拍攝告訴人身穿裙裝坐在捷運車廂內大腿、臉部等部位
    等情，惟堅詞否認有何妨害秘密犯行，辯稱：「伊用扣案的
    二支手機拍的照片，除了告訴人的照片外，都是在基隆愛三
    路的情趣商店，經過他人同意拍攝的，伊拍告訴人坐在捷運
    車廂內大腿、臉部、裙子等照片，不是拍其裙底之隱私部分
    ，不構成妨害秘密。」等語。經查：
（一）被告所有之前開二支照相手機（廠牌：ＭＯＴＯＲＯＬＡ
      牌Ｖ２２０型、銀色、門號0000000000號及Ｃ
      ＯＬＯＲＤＩＳＰＬＡＹ牌ＸＧ７００型、紅色）之存檔
      照片，經警下載列印共二十二幀（詳偵卷第二八至三八頁
      ），有前開二支手機及該二十二幀照片附卷可憑。經告訴
      人於警詢及本院審理時親自指認結果，偵卷第二九至三一
      頁上方共五幀照片係被告於上揭時地持所有之前開ＭＯＴ
      ＯＲＯＬＡ牌Ｖ２２０型銀色手機未經告訴人同意，所拍
      攝告訴人身穿裙裝坐在捷運車廂內大腿、臉部等部位之照
      片，且據證人即承辦本件之台北市政府警察局捷運警察隊
      警員丙○○於本院審理時證述明確（詳本院九十六年五月
      十五日訊問筆錄及九十六年六月二十五日審判筆錄），依
      案發當時告訴人之坐姿及被告當時手持手機拍攝之角度，
      被告僅拍攝到當時告訴人在捷運車廂內閱覽報紙之臉部、
      腿部等部位，依一般社會大眾觀感，捷運車廂屬公共場所
      ，告訴人於案發當時乘坐捷運，應屬公開活動，且被告所
      拍攝至告訴人當時臉部、腿部等部位，尚非刑法第三百十
      五條之一妨害秘密罪規定之「身體隱私部位」，縱被告未
      經告訴人同意拍攝前述照片之動機可議，且已對告訴人造
      成心理上之傷害，惟依罪刑法定主義，仍非屬妨害秘密罪
      處罰之行為。
（二）至於其餘偵卷內被告拍攝之十七幀照片，依公訴意旨非屬
      檢察官起訴之範圍，亦無證據明屬未經他人同意所拍攝非
      公開活動或身體隱私部位之照片，與本件尚無直接之關連
　    性，無從作為對被告不利之認定，附此敘明。
四、綜上所述，公訴人所據告訴人於警詢時之指述、被告手機內
    存檔翻拍照片二十二張、扣案被告所有之前開手機二支（內
    含ＳＩＭ卡二張，台北市政府警察局捷運警察隊扣押物品目
    錄表一件等證據，均不足以證明被告所拍攝告訴人於上揭時
    地在捷運車廂之公共場所內閱覽報紙之臉部、腿部等部位之
    照片，屬被告隱私部位之照片，被告之行為與刑法上妨害秘
    密之構成要件尚有未合。此外，復查無其他積極證據足證被
    告有何妨害秘密之犯行，揆諸前開說明，既不能證明被告犯
    罪，即應為被告無罪之諭知。
據上論斷，應依刑事訴訟法第四百五十二條、第三百零一條第一
項，判決如主文。
本案經檢察官張友寧到庭執行職務。
中　　華　　民　　國　　96　　年　　7　　 月　　23  　日
　　　　　　　　　刑事第三庭法  官  黃雅芬
上正本證明與原本無異。
檢察官如不服本判決，應於判決送達後十日內，向本院提出上訴
狀（應抄附繕本）。告訴人如對於本判決不服者，應具備理由請
求檢察官上訴，其上訴期間之計算係以檢察官收受判決正本之日
期為準。
                            書記官  惠莊
中　　華　　民　　國　　96　　年　　7 　　月　　24　　日
